# 求助陈版递延所得税疑问

提问人：suguar 时间：2015-07-05 11:53:12
求陈版帮忙看看有没有错————————————————-吸收合并 吸收合并概念①根据财税[2009]59号文第四即应税条第四款的规定，采用一般性税务处理（合并）的，合并企业应按公允价值确定被合并企业各项资产和负债的计税基础。②根据财税[2009]59号文第六条第四款的规定，采用特殊性税务处理（免税合并）的，合并企业接受的被合并企业资产、负债的计税基础，以被合并企业的原有计税基础确定。提示：企业合并时，股权支付金额不低于其交易支付总额的85%的情形下，被并方免交所得税，这就是所谓的免税合并。（是否是免税合并看股权支付的比例） 资产、负债暂时性差异吸收合并资产/负债的暂时性差异（不含商誉）是否确认递延所得税影响（个别报表）[size=10.5000pt] [size=10.5000pt] 同一控制下免税合并入账价值=原账面价值计税基础=原账面价值无差异N/A[size=10.5000pt] [size=10.5000pt] 同一控制下应税合并入账价值=原账面价值计税基础=公允价值产生暂时性差异确认（调整资本公积）
非同一控制下免税合并入账价值=公允价值计税基础=原账面价值产生暂时性差异确认（调整商誉）
非同一控制下应税合并入账价值=公允价值计税基础=公允价值无差异N/A 商誉暂时性差异非同一控制下的吸收合并中，企业合并成本与取得的被购买方可辨认净资产公允价值份额的差额，确认为商誉。 同一控制下的吸收合并中，企业支付对价的账面价值与被被合并方所有者权益的账面价值的差额计入所有者权益。 结论：只有非同一控制的企业合并才会产生商誉
非同一控制下免税合并商誉的计税基础＝0≠商誉的账面价值有暂时性差异，不确认
非同一控制下应税合并商誉的计税基础＝商誉的账面价值无暂时性差异
再者疑问，控股合并——————长期股权投资中的表述！！！！！！！！！ 1.长期股权投资的初始计量根据《关于企业重组业务企业所得税处理若干问题的通知》（财税[2009]59号）第六条第二款的规定，采用特殊性税务处理（即免税合并），收购企业取得被收购企业股权的计税基础，以被收购股权的原有计税基础确定。根据财税[2009]59号文第四条第三款规定，采用一般性税务处理（即应税合并），收购方取得股权或资产的计税基础应以公允价值为基础确定。情形暂时性差异是否确认递延所得税影响同一控制下免税合并无暂时性差异非同一控制下应税合并产生暂时性差异确认非同一控制下免税合并权益法核算的长期股权投资初始投资成本小于按比例计算应享有被投资单位可辨认净资产公允价值份额持有待售情况下，确认
控股合并————————企业合并中的表述！！！！！！根据财税[2009]59号文第六条第二款的规定，采用特殊性税务处理（即免税合并）的，收购企业、被收购企业的原有各项资产和负债的计税基础和其他相关所得税事项保持不变。根据财税[2009]59号文件第四条第三款的规定，采用一般性税务处理（即应税合并），被收购企业的相关所得税事项原则上保持不变。控股合并资产/负债的暂时性差异（不含商誉）是否确认递延所得税影响（合并报表）同一控制下免税/应税合并计税基础=账面价值；无差异N/A非同一控制下免税/应税合并合并报表中的账面价值=公允价值；计税基础维持不变；产生暂时性差异确认（调整商誉）控股合并情况下，不论免税/应税合并，不论同一控制/非同一控制，被合并企业的资产、负债均保持原有计税基础，相关所得税事项保持不变。 求教陈版，怎么感觉两处地方描述有所出入？？？ 该贴已经同步到 suguar的微博

回答人：chenyiwei
你对会计处理的理解大致合理，税务处理请与税务专业人士确认。 “同一控制下应税合并、非同一控制下免税合并在交易发生时，既不影响会计利润也不影响当期应纳税所得额，故不确认”的表述不恰当，因为“初始确认豁免”的前提是“该交易不是企业合并”，所以不豁免确认相关递延所得税资产或负债。

提问人：suguar 时间：2015-07-05 23:41:41
我不明白的是，同一控制下的控股合并，应税合并与免税合并 为啥 计税基础均按照原来的

回答人：chenyiwei
控股合并中，被合并方继续保持独立纳税人地位，其税务处理保持不变，因此各项资产、负债的计税基础不变，这一点对同一控制下和非同一控制下的控股合并都是一样的。

提问人：suguar 时间：2015-07-05 23:53:43
谢谢指点。那同一控制下被合并方无需进行所得税清算吗？趁老师在多问一条。嘿嘿！

回答人：chenyiwei
是否进行所得税清算与同一控制／非同一控制的问题无关，与采用一般性税务处理还是特殊性税务处理有关。另外，控股合并（股权收购）中被合并方保持独立纳税人地位，无需进行税务清算。